# 事务所技术部

提问人：cesc0208 时间：2017-09-24 17:46:22
请问各位老师，国内会计师事务所技术部的招聘条件大概有哪些呢？事务所五年左右经验有机会去技术部吗？谢谢

回答人：chenyiwei
主要考虑的因素包括：对会计和审计准则的掌握程度；相关实务经验；学习研究能力；逻辑思维和分析问题的能力；培训讲课能力；
风险识别能力；沟通能力等。 从业年数在招聘时当然需要考虑，但更重要的是这 5 年内你做过哪些业务，积累了哪些方面的实务经验，对准则在实务中的运用有何见解，以及这些经验是否为你拟应聘的事务所所需要。